臺灣基隆地方法院民事裁定  
109年度監宣字第193號
聲  請  人  林詩璇  

相對人即受
監護宣告人  林建泉  

利害關係人  林新宜    住○○市○○區○○路000號0樓                            身分證統一編號：Z000000000號 
上列聲請人聲請監護宣告事件，本院裁定如下：
    主    文
宣告林建泉（男、民國00年0月00日生、身分證統一編號：Z0000
00000號）為受監護宣告之人。
選定林詩璇（女、民國00年0月00日生、身分證統一編號：Z0000
00000號）為受監護宣告之人之監護人。
指定林新宜（女、民國00年0月0日生、身分證統一編號：Z00000
0000號）為會同開具財產清冊之人。
聲請費用新臺幣壹仟元由受監護宣告之人負擔。
    理    由
一、聲請意旨略以：聲請人之父即相對人林建泉於民國109年3月
    21日因顱內出血而全身癱瘓，致不能為意思表示或受意思表
    示，現安置於新昆明醫院附設護理之家接受照護，為此聲請
    對其為監護之宣告，並聲請選任聲請人為監護人及指定利害
    關係人林新宜為會同開立財產清冊之人等語。
二、按對於因精神障礙或其他心智缺陷，致不能為意思表示或受
    意思表示，或不能辨識其意思表示之效果者，法院得因本人
    、配偶、四親等內之親屬、最近一年有同居事實之其他親屬
    、檢察官、主管機關或社會福利機構之聲請，為監護之宣告
    ，民法第14條第1項定有明文。次按受監護宣告之人應置監
    護人；法院為監護之宣告時，應依職權就配偶、四親等內之
    親屬、最近一年有同居事實之其他親屬、主管機關、社會福
    利機構或其他適當之人選定一人或數人為監護人，並同時指
    定會同開具財產清冊之人；法院選定監護人時，應依受監護
    宣告之人之最佳利益，優先考量受監護宣告之人之意見，審
    酌一切情狀，並注意下列事項：一受監護宣告之人之身心狀
    態與生活及財產狀況。二受監護宣告之人與其配偶、子女或
    其他共同生活之人間之情感狀況。三監護人之職業、經歷、
    意見及其與受監護宣告之人之利害關係。四法人為監護人時
    ，其事業之種類與內容，法人及其代表人與受監護宣告之人
    之利害關係，民法第1110條、第1111條第1項及第1111條之1
    亦分別定有明文。
三、經查：
  ㈠聲請人主張之前揭事實，業據其提出戶籍謄本、長庚醫療財
    團法人基隆長庚紀念醫院診斷證明書、中華民國身心障礙證
    明為證。又經本院囑託長庚醫療財團法人基隆長庚紀念醫院
    就相對人之精神狀態予以鑑定，鑑定結果略以：林員（即相
    對人）64歲時，因罹患顱內出血，住院治療後，出院時呈現
    植物人狀態，完全無法自理日常生活事物，現安置於新昆明
    醫院護理之家接受照顧。綜合以上所述，林員之過去生活史
    、疾病史、身體檢查及精神狀態檢查結果，認林員因「重度
    認知功能疾患」，致其為意思表示、受意思表示和辨識其意
    思表示效果之能力已達「完全不能」之程度，可為「監護宣
    告」等語，有長庚醫療財團法人基隆長庚紀念醫院110年1月
    26日長庚院基字第1100100063號函附精神鑑定報告書乙件在
    卷可按。綜合上情，足認相對人確因心智缺陷，已達不能為
    意思表示或受意思表示之程度。從而，聲請人聲請對相對人
    為監護之宣告，為有理由，應予准許。
  ㈡本院為審酌相對人之最佳利益，選任適任之監護人及開具財
    產清冊人之人選，依職權囑託基隆市政府社會處對聲請人、
    相對人、利害關係人為調查，其綜合評估及建議略以：聲請
    人林詩璇有固定職業及收入，且對擔任監護人具有積極意願
    ，對監護人之責任及義務均有所了解，每周會前往護理之家
    探視應受監護宣告人1至2次，且對應受監護宣告人未來之監
    護規劃及財產管理均具體可行，過去亦無對應受監護宣告人
    有任何不利之事由等，經社工評估聲請人林詩璇並無不適任
    監護人之情事，故建議選任林詩璇為監護人。利害關係人林
    新宜目前身心狀況良好，對會同開具財產清冊人之責任及義
    務均有所了解，並有意願擔任會同開具財產清冊之人，且每
    周會去護理之家探視應受監護宣告人，經社工評估利害關係
    人林新宜並無不適任開具財產清冊人之情事，故建議選任林
    新宜為會同開具財產清冊之人等語，有基隆市政府109年11
    月12日基府社老貳字第1090253576號函附基隆市政府成年人
    之監護及輔助事件訪視評估報告在卷可參。
  ㈢本院參酌上開鑑定報告、訪視報告、聲請人之主張及本院卷
    內相關證據資料，認聲請人為相對人之長女，負責相對人之
    醫療及相關開銷事宜，對相對人之照護及財產事務均有規劃
    ，自適宜擔任相對人之監護人；而利害關係人林新宜則為相
    對人之次女，亦為相對人之至親，共同協助相對人之醫療、
    開銷事宜，且有擔任開具財產清冊之人之意願，參以相對人
    之最近親屬即聲請人、利害關係人、相對人之母林月卿、長
    子林思源、胞弟林建輝、媳婦許珍妮、女婿張世杰均同意由
    聲請人擔任相對人之監護人，並由利害關係人擔任開具財產
    清冊之人，有聲請人提出之親屬會議同意書在卷可稽。本院
    審酌上情，認由聲請人擔任監護人，應符合受監護宣告之人
    之最佳利益，爰選定聲請人為監護人，並指定林新宜為會同
    開具財產清冊之人。另監護人林詩璇應依據民法第1113條準
    用同法第1099條第1項之規定，對於受監護宣告之人即相對
    人之財產，會同林新宜於2個月內開具財產清冊，並陳報法
    院，併此敘明。
四、依家事事件法第164條第2項，裁定如主文。
中　　華　　民　　國　　110 　年　　2 　　月　　19　　日
                  家事法庭法  官  何怡穎
以上正本係依照原本作成。
如不服本裁定應於送達後十日內向本院提出抗告狀，並繳納抗告
費新臺幣1千元。
中    華    民    國    110    年    2    月    19    日
                           書記官  葉憶葇